【裁判字號】    89,訴,392
【裁判日期】    890309
【裁判案由】    毒品危害防制條例
【裁判全文】
台灣台中地方法院刑事判決                          八十九年度訴字第三九二號
    公  訴  人  台灣台中地方法院檢察署檢察官
    被      告  乙○○
右列被告因毒品危害防制條例案件，經檢察官提起公訴（八十八年度偵緝字第一一四
六號），本院判決如左：
    主  文
乙○○無罪。
        理  由
一、 公訴意旨略以：被告乙○○於民國八十八年七月十九日前一星期內，在台中市
     ○○路三十九號六樓之十二即被告租賃處，轉讓重量不詳之第一級毒品海洛因
     予甲○○（另案不起訴處分）施用，嗣同年月十九日下午五時三十分許，為警
     於前揭被告租賃住處查獲甲○○，並扣得海洛因一包重零點八公克、研磨器一
     組、吸食器二組、電子秤一台。因認被告涉有毒品危害防制條例第八條第一項
     罪嫌。
二、 按犯罪事實應依證據認定之，無證據不得推定其犯罪事實。又不能證明被告犯
     罪者，應諭知無罪之判決，刑事訴訟法第一百五十四條、第三百零一條第一項
     分別訂有明文。次按刑事訴訟法上所謂認定犯罪事實之證據，係足以認定被告
     確有犯罪行為之積極證據而言，該證據自需適合於被告犯罪事實之認定，始得
     採為斷罪資料；如未能發現相當證據，或證據不足以證明，自不能以推測或擬
     制之方法，採為裁判之基礎。最高法院二十九年上字第三一○五號、四十年台
     上字第八六號判例可資參照，先予明。
三、 公訴人認被告乙○○涉有毒品危害防制條例第八條第一項之罪嫌，無非以證人
     甲○○於警訊與偵查中迭證稱：伊所吸食的安非他命與海洛因均是由乙○○無
     條件供伊吸食，並無向乙○○購買等情事．．．扣案之海洛因為乙○○所有，
     伊所吸用之毒品為謝志明磨下來剩的等語，且於前揭被告乙○○租賃住處查扣
     有第一級毒品○‧八公克等情，為其論罪依據。訊之被告乙○○堅決否認涉有
     轉讓第一級、第二級毒品之犯行，辯稱：因其家人不喜歡其從事油漆工作，為
     了工作方便，伊才承租前開南平路之房屋，伊有時在桃園工作，並未在租屋處
     居住，搜索時伊不在現場，當時是甲○○借住在該處，查扣之海洛因並非伊所
     有，伊亦未提供海洛因予甲○○使用等語。經查：（一）、證人甲○○於警訊
     中雖供稱：「安非他命及海洛因是乙○○無條件供應給我吸食，並無向他（指
     被告，下同）購買．．．」、於八十八年七月二十日在偵訊中供稱：「．．．
     我沒有向他買，我吸用是他磨下來剩下的，沒有賣我．．．」等語，惟於同年
     八月五日偵訊中經檢察官訊問以：「你吸海洛因、安非他命，乙○○交給你的
     ﹖」時，則改答以：「是我去萬代福處向阿和買的。」、「是他吸食過剩下的
     滲雜，我拿來吸的．．．」等語，已否認被告有轉讓毒品予其使用之行為，證
     人前後供述互相矛盾，已難採憑，再參諸證人於八十九年二月二十四日在本院
     審理中經訊問以：「乙○○有無在八十八年七月十九日前之一星期內在台中市
     ○○路轉讓海洛因給你﹖」時，答以：「沒有，他也沒有提供給我過。」、「
     我的（指扣案海洛因），是以前在萬代福打電動時一個人給我的。」等語，亦
     與警訊及首次偵訊供稱內容不符，有關毒品來源亦與同年八月五日在偵訊中供
     稱係向「阿和」者購買一節互左，其證詞先後不一，互相矛盾，自難採為被告
     有罪之證據。（二）、再警員雖於右開被告承租之房屋查獲海洛因一包，有該
     海洛因一包扣案可稽。惟查，被告於案發前並未實際居住在該處所，而係出借
     予證人甲○○使用，且該海洛因係甲○○所有一節，業已據證人甲○○在審理
     中供稱在卷，自難以該扣案之海洛因一包遽認證人甲○○供稱係由被告提供等
     語屬實。此外，復查無其他積極證據足資證明被告有何公訴人所指之犯行，既
     不能證明被告犯罪，自應為被告無罪之諭知。
四、扣案之海洛因雖為違禁物，惟係甲○○所有，研磨器一組、吸食器二組、電子秤
    一台均與本案無涉，爰不予宣告沒收，併予明。
據上論斷，應依刑事訴訟法第三百零一條第一項，判決如主文。
中    華      民      國      八十九      年      三     月      九    日
                                            法  官 陳賢慧
右正本證明與原本無異。
如不服本判決，應於送達後十日內向本院提出上訴狀(須附繕本)，上訴於台灣高等
法院台中分院。
                                            書記官
中    華      民      國     八十九      年       三    月       十     日


司法院資訊處製作；財團法人民間司法改革基金會備份。
